【裁判字號】    92,交附民,269
【裁判日期】    921126
【裁判案由】    因過失傷害案附帶民訴
【裁判全文】
臺灣臺北地方法院刑事附帶民事訴訟判決          九十二年度交附民字第二六九號
    原    告  甲○○
    被    告  乙○○
右列被告因本院九十二年度交簡字第八四業務過失傷害案件，經原告提起附帶民事訴
訟，本院判決如左：
    主  文
原告之訴及假執行之聲請均駁回。
    事  實
一、原告訴之聲明及陳述均如附件起訴狀所載。
二、被告無答辯聲明及陳述。
    理  由
一、按民事訴訟法關於和解之規定，於附帶民事訴訟準用之，刑事訴訟法第四百九十
    一條第七款定有明文。又按和解成立者，與確定判決有同一之效力；除別有規定
    外，確定之終局判決就經裁判之訴訟標的，有既判力，民事訴訟法第三百八十條
    第一項、第四百條第一項亦規定甚明。再按一事不再理，為訴訟法上之大原則，
    故就確定終局判決中已經裁判之法律關係，提起附帶民事訴訟，其當事人兩造如
    係確定判決之既判力所及之人，法院應以其訴為不合法而駁回之，最高法院著有
    三十二年附字四九五號判例可資參照。
二、經查：
    (一)原告甲○○前於本院台北簡易庭九十一年度北交簡字第一五○八號過失傷害案
      件審理中之民國九十一年六月十九日提起附帶民事訴訟（九十一年度北交簡附
      民字第四八號），主張該刑案之被告乙○○於九十年十二月二十日下午三時十
      分許駕車在台北市○○○路、龍江路口處將之撞傷，乃起訴要求被告賠償其因
      本件車禍所受損害。嗣兩造針對此損害賠償事件於九十一年九月二十日成立訴
      訟上和解，上情業經本院核閱前開各該案卷查明。被告因本件事故對原告應負
      之損害賠償責任，既經兩造成立訴訟上和解，依前引法條規定，該損害賠償事
      件之法律關係即已終局確定，雙方均不得再事爭執。
    (二)前開九十一年度北交簡字第一五○八號過失傷害案件，經本院台北簡易庭簽移
      本院以通常程序審理（九十二年度交易字第二四○號），嗣因被告於該案準備
      程序中自白犯罪，本院合議庭乃裁定改由受命法官獨任逕以簡易判決處刑（九
      十二年度交簡字第八四號）。
    (三)原告另於九十二年十一月十日具狀提起本件附帶民事訴訟，要求被告應賠償其
      因前開車禍所受損害，係對已終局確定之法律關係重行起訴，揆諸上揭判例意
      旨，原告之訴為不合法，應予駁回。原告之訴既經駁回，其假執行之聲請即失
      所附麗，應併予駁回。
據上論斷，依刑事訴訟法第五百零二條第一項，判決如主文。
中      華      民      國    九十二    年     十一     月    二十六    日
                                  臺灣臺北地方法院交通法庭
                                            法  官  陳婷玉
右正本證明與原本無異。
對於本判決如不服應於送達後十日內，向本院提出上訴狀。
                                            書記官  陳弘文
中      華      民      國    九十二    年     十一     月    二十六    日


司法院資訊處製作；財團法人民間司法改革基金會備份。
